【裁判字號】    89,訴,173
【裁判日期】    890825
【裁判案由】    
【裁判全文】
台灣台東地方法院民事判決  八十九年度訴字第一七三號
    原      告  乙○○
    被      告  丁○○
                富士山通運有限公司
    右  一  人
    法定代理人  甲○○
    右二人
    訴訟代理人  丙○○
右當事人間損害賠償事件，本院判決如左：
    主      文
被告應連帶給付原告新台幣壹佰貳拾萬元。
訴訟費用由被告連帶負擔。
    事      實
甲、原告方面：
  一、聲明：如主文第一項所示。
  二、陳述：
      被告丁○○受僱於被告富士山通運有限公司（下稱富士山公司）駕駛遊覽車。
      被告丁○○於民國八十八年一月二十三日上午，駕駛車牌號碼ＱＱ─○三七號
      遊覽車，沿台東縣台東市○○路由南往北行駛，行經該路一段八九三巷交岔路
      口時，本應注意汽車在郊外道路行駛時速不得超過六十公里，並應注意車前狀
      況，與前車之間應保持隨時煞停之距離，且依當時情形，又無不能注意之情形
      ，乃竟疏未注意車前狀況，猶以超過時速六十公里之速度在郊外道路行駛，且
      未與在同向車道上，行駛在前原告所駕駛之ＪＲ─四九六號營業大貨車保持安
      全距離，適原告欲由前開地點右轉進入該巷內時，被告丁○○往左閃煞不及，
      撞及原告所駕駛之大貨車，原告所有該車嚴重毀損，無法運送貨物，迄今已逾
      十九月，致原告受有巨額營業損失，為此基於民法第一百八十四條第一項前段
      、第一百八十八條第一項前段、第二百十六條第二項之規定，起訴請求被告二
      人連帶給付原告一年之營業損失，每月以新台幣（下同）十萬元計算，合計一
      百二十萬元。
  三、證據：提出估價單、台灣省花東區車輛行車事故鑑定委員會八十八年四月三日
      八八花鑑字八八○六○號鑑定書、汽車新領牌照登記申請書影本各乙件、運費
      證明三件。
乙、被告丁○○、富士山通運有限公司方面：
  一、聲明：駁回原告之訴。
  二、陳述：
      雖坦承被告丁○○於右揭時地因駕車肇事，致原告所有大貨車毀損，但只願賠
      償五、六萬元。
丙、本院依職權向台東縣警察局台東分局知本派出所調取本件車禍事故肇事資料。
    理      由
一、本件原告起訴主張被告丁○○係受僱於被告富士山公司之遊覽車司機，被告丁○
    ○於八十八年一月二十三日駕駛遊覽車，沿台東縣台東市○○路由南往北行駛，
    行經該路一段八九三巷交岔路口時，撞及同向行駛在前欲右轉原告所駕駛之大貨
    車，致原告所有該車嚴重毀損之事實，業為被告二人所不爭執，並有有道路交通
    事故調查表乙件、照片十一張及估件單影本乙件附卷可稽，原告此部分之主張，
    堪信為真實。又按，汽車在郊外道路時速不得超過六十公里；汽車在同一車道行
    駛時，除超越前車外，後車與前車之間應保持隨時可以煞停之距離，道路交通安
    全規則第九十三條第一項第一款、第九十四條第一項分別定有明文，被告丁○○
    駕駛前述車輛行經過前開肇事路段，自應遵守上述規定。而自現場圖觀之，本件
    車禍事故發生後，被告丁○○車後所遺留之煞車痕長達三十七點八公尺，經對照
    「一般公路汽車煞車距離、行車速度對照表」後，其行車速度顯逾時速六十公里
    以上，且就肇事時之天候、路況等客觀情形，又無不能注意之情形，被告丁○○
    超速行駛，且未與原告保持安全距離，致其所駕駛之車輛前方撞及行駛在前欲右
    轉之原告所有車輛，其就本件事故之發生，顯有過失，本件車禍事故經送請台灣
    省花東區車輛行車事故鑑定委員會鑑定，亦採相同看法，有該委員會八十八年四
    月三日八八花鑑字八八○六○號函附卷可稽，故原告此部分之主張，亦堪認為真
    正。
二、按因故意過失不法侵害他人之權利者，負損害賠償責任；又受僱人因執行職務，
    不法侵害他人權利者，由僱用人與行為人連帶負損害賠償責任；損害賠償，除法
    律別有規定或契約另有訂定外，應以填補債權人所受損害及所失利益為限，依通
    常情形或依已定之計劃、設備或其他特別情事，可得預期之利益，視為所失利益
    ，民法第一百八十四條第一項前段、第一百八十八條第一項前段、第二百十六條
    分別定有明文。查被告丁○○係受僱於被告富士山公司駕駛前開遊覽車，已據被
    告二人供述在卷，被告富士山公司對於被告丁○○執行職務時侵權行為所致損害
    ，依民法第一百八十八條第一項之規定，應負連帶賠償責任，至屬明確。原告係
    以駕駛前述大貨車代客運送瓦斯為業，每月可得運費十二萬元，有運費收據三紙
    可證，前述大貨車因遭被告丁○○過失撞擊嚴重受損，有估價單影本及照片十一
    張可據，迄今無法啟動，原告因此未能運送貨物，已達十九月，為此原告請求被
    告二人連帶給付其一年之營業損失，每月以十萬元計算，合計一百二十萬元，洵
    屬有據，應予准許。
三、本件為判決之基礎已臻明確，兩造其於之攻擊防禦方法，核與判決基礎無影響，
    無予審究之必要，附此敘明。
四、據上論結，原告之訴為有理由，依民事訴訟法第七十八條、第八十五條第二項判
    決如主文。
中      華      民      國    八十九    年      八      月    二十五    日
                                    台灣台東地方院法院民事庭
~B法      官  姜麗香
右為正本係照原本作成
如不服本判決，得於判決送達後廿日內向本院提出上訴狀(須附繕本)。
「切勿逕送上級法院」
中      華      民      國    八十九    年      八      月    二十五    日
~B法院書記官  陳俊德


司法院資訊處製作；財團法人民間司法改革基金會備份。
